【裁判字號】    97,訴,2200
【裁判日期】    981022
【裁判案由】    清償債務
【裁判全文】
臺灣高雄地方法院民事判決              97年度訴字第2200號
原      告  耐吉斯實業股份有限公司
法定代理人  乙○○
原      告  宏寶國際企業有限公司
                        22號.
法定代理人  戊○○
原      告  淞運泰企業有限公司
法定代理人  甲○○
原      告  安德生國際有限公司
法定代理人  丁○○
原      告  博東克企業有限公司
                        樓
法定代理人  己○○
原      告  東盈實業股份有限公司
法定代理人  丙○○
原      告  力蓉股份有限公司
法定代理人  庚○○
前列七人
共     同
訴訟代理人  癸○○
原      告  峰揚貿易有限公司
法定代理人  壬○○
訴訟代理人  辛○○
被      告  柯瓊麗即日興盛企業社
上列當事人間請求清償債務事件，本院於民國98年10月12日言詞
辯論終結，判決如下：
    主    文
被告應給付原告耐吉斯實業股份有限公司新台幣貳拾貳萬零伍佰
柒拾元；應給付原告宏寶國際企業有限公司新台幣拾柒萬肆仟肆
佰零玖元；應給付原告峰揚貿易有限公司新台幣肆拾壹萬陸仟
佰零貳元；應給付原告安德生國際有限公司新台幣貳萬肆仟伍佰
捌拾肆元；應給付原告博東克企業有限公司新台幣捌萬玖仟壹佰
壹拾肆元；應給付原告東盈實業股份有限公司新台幣貳拾捌萬陸
仟壹佰零貳元；應給付原告力蓉股份有限公司新台幣肆拾萬零陸
仟玖佰肆拾元，及均自民國九十七年八月十四日起至清償日止
，按週年利率百分之五計算之利息。
訴訟費用由被告負擔。
    事實及理由
一、程序部分：
    按訴狀送達後，原告不得將訴變更或追加他訴，但擴張或減
    縮應受判決事項之聲明者，不在此限，民事訴訟法第255 條
    第1 項第3 款定有明文。查，原告起訴時，聲明原為：被告
    應分別給付原告耐吉斯實業股份有限公司（下稱耐吉斯公司
    ）新台幣（下同）230,055 元；原告宏寶國際企業有限公司
    （下稱宏寶公司）174,663 元；原告峰揚貿易有限公司（下
    稱峰揚公司）416,302 元；原告安德生國際有限公司（下稱
    安德生公司）24,492元；原告博東克企業有限公司（下稱博
    東克公司）125,728 元；原告東盈實業股份有限公司（下稱
    東盈公司）286,102 元；原告力蓉股份有限公司（下稱力蓉
    公司）406,943 元，及均自支付命令送達翌日起至清償日止
    ，按週年利率5%計算之利息。嗣於民國97年9 月26日、同年
    11月11日及18日更正聲明為︰被告應分別給付耐吉斯公司22
    0,570 元；宏寶公司174,409 元；峰揚公司416,302 元；安
    德生公司24,584元；博東克公司89,114元；東盈公司286,10
    2 元；力蓉公司406,943 元，及均自支付命令聲請狀繕本送
    達翌日起至清償日止，按週年利率5%計算之利息（見本院本
    院卷一第104 至106 頁、第413 頁、第437 頁）。經核與上
    述規定相符，先予敘明。
二、原告主張：被告經營天興寵物主題館，分別向伊購進寵物用
    品百貨，嗣於97年6 月間倒閉，尚分別積欠下列數額之貨款
    未給付：
  (一)耐吉斯公司部分：被告積欠97年3 至4 月貨款金額為230,05
    5 元，嗣因折讓9,485 元，故被告尚積欠貨款220,570 元。
  (二)宏寶公司部分：被告積欠97年1 至4 月之貨款為173,190 元
    ，另97年5 至6 月未給付之貨款則為39,873元，共計213,06
    3 元，扣除搬回價值38,654元之貨品，被告尚欠貨款174,40
    9 元。
  (三)峰揚公司部分：被告積欠97年1 至5 月貨款總額為582,947
    元，扣除搬回價值166,645 元之貨品，被告尚欠貨款416,30
    2 元。
  (四)淞運泰公司部分：被告積欠97年1 至5 月之貨款總額為412,
    364 元，扣除搬回價值73,396元之貨品，另扣除進退貨溢收
    貨款，被告尚欠312,886 元。
  (五)安德生公司部分：被告積欠97年3 至5 月之貨款為53,098元
    ，扣除97年6 月份搬回價值28,514元貨品，被告尚欠貨款24
    ,584元。
  (六)博東克公司部分：被告積欠97年1 至5 月之貨款為125,728
    元，扣除搬回貨物金額36,614元，被告尚欠貨款89,114元。
  (七)東盈公司部分：被告積欠97年1 至5 月之貨款為286,102 元
    。
  (八)力蓉公司部分：被告積欠97年1 至4 月貨款為406,943 元，
    至97年5 月份貨款13,786元，經以搬回價值11,429元之貨品
    抵充後，僅請求97年1 至4 月貨款406,943 元。
  (九)爰依買賣契約法律關係，提起本件訴訟等情。並聲明：如前
    所述。
三、被告則以：原告主張貨款之金額雖確定無誤，然伊簽發用以
    支付貨款之支票尚未到期，原告即提前至伊經營之寵物店內
    搬回貨物抵償貨款，造成伊無法繼續經營等語，資為抗辯。
    並聲明：原告之訴駁回。
四、兩造不爭執事項：
    被告尚積欠耐吉斯公司97年3 至4 月貨款220,570 元、宏寶
    公司97年1 至6 月貨款213,063 元、峰揚公司97年1 至5 月
    貨款582,947 元、淞運泰公司97年1 至5 月貨款412,364 元
    、安德生公司97年3 至5 月貨款53,098元、博東克公司97年
    1 至5 月貨款125,728 元、東盈公司97年1 至5 月貨款286,
    102 元、力蓉公司97年1 至4 月貨款406,943 元之事實（見
    本院卷二第91頁、第167 至168 頁）。
五、本院認本件之爭點為：原告得請求被告給付貨款金額各為若
    干？茲敘述得心證之理由如下：
  (一)按買賣者，謂當事人約定一方移轉財產權於他方，他方支付
    價金之契約；而給付有確定期限者，債務人自期限屆滿時起
    ，負遲責任。給付無確定期限者，債務人於債權人得請求給
    付時，經其催告而未為給付，自受催告時起，負遲延責任。
    遲延之債務，以支付金錢為標的者，債權人得請求依法定利
    率計算之遲延利息；應付利息之債務，其利率未經約定，亦
    無法律可據者，週年利率為5%，民法第345 條第1 項、第22
    9 條第1 項、第2 項前段、第233 條第1 項前段、第203 條
    分別定有明文。
  (二)查，原告主張被告尚積欠耐吉斯公司97年3 至4 月貨款220,
    570 元；尚積欠宏寶公司97年1 至6 月貨款213,063 元；尚
    積欠峰揚公司97年1 至5 月貨款582,947 元；尚積欠淞運泰
    公司97年1 至5 月貨款412,364 元；尚積欠安德生公司97年
    3 至5 月貨款53,098元；尚積欠博東克公司97年1 至5 月貨
    款125,728 元；尚積欠東盈公司97年1 至5 月貨款286,102
    元；尚積欠力蓉公司97年1 至4 月貨款406,943 元等情，為
    兩造所不爭執，如前所述，堪予認定。次查，被告原主張以
    原告自天興寵物主題館內搬離之貨物為抵銷，然經其於98年
    10月12日本院言詞辯論期日，當庭撤回抵銷之主張（見本院
    卷第167 頁）。是以，原告依買賣契約之法律關係既對被告
    分別享有上開金額之貨款債權，復因被告未主張抵銷而仍存
    在，此外，復查無其他請求權消滅之事由，則原告請求被告
    分別給付未逾各該貨款之金額，自屬有據。至被告辯稱：原
    告搬貨之行為，造成伊無法繼續經營云云，縱然屬實，惟被
    告既未於本件訴訟中舉證其所受損害數額，並以之為主動債
    權主張抵銷，自不得拒絕原告本件之請求，而僅屬日後是否
    得對原告另行訴請賠償之問題，附此敘明。
六、從而，原告依買賣契約之法律關係，請求被告分別給付耐吉
    斯公司220,570 元；宏寶公司174,409 元；峰揚公司416,30
    2 元；安德生公司24,584元；博東克公司89,114元；東盈公
    司286,102 元；力蓉公司406,943 元，及均自支付命令聲請
    狀繕本送達翌日即97年8 月14日起至清償日止，按年息5%計
    算之法定遲延利息，均屬有據。另原告並未聲明供擔保假執
    行，且本件亦未依職權宣告假執行，故被告聲明供擔保免為
    假執行（見本院卷二第167 頁），核無必要，併予敘明。
七、本件事證已臻明確，兩造其餘陳述及攻擊防禦方法經本院斟
    酌後認均不影響本判決之結果，爰不再逐一詳予論述，附此
    敘明。
八、據上論結，原告之訴為有理由，依民事訴訟法第78條，判決
    如主文。
中    華    民    國    98    年    10    月    22    日
                  民事第五庭 審判長法  官  李昭彥
                                   法  官  洪榮家
                                   法  官  李育信
正本係照原本作成。
如不服本判決，應於送達後20日內，向本院提出上訴狀並表明上
訴理由，如於本判決宣示後送達前提起上訴者，應於判決送達後
10日內補提上訴理由書（須附繕本）。
中    華    民    國    98    年    10    月    22    日
                                   書記官  林玉珊


司法院資訊處製作；財團法人民間司法改革基金會備份。
